臺灣桃園地方法院刑事判決　　　　　100年度審交訴字第204號
公　訴　人　臺灣桃園地方法院檢察署檢察官
被　　　告　劉三達原名張傳明.
上列被告因肇事遺棄罪等案件，經檢察官提起公訴（100 年度偵
字第9445號），被告於準備程序進行中為有罪陳述，經本院合議
庭裁定由受命法官獨任進行簡式審判程序，判決如下：
    主      文
劉三達服用酒類，不能安全駕駛動力交通工具而駕駛，處有期徒
刑月，如易科罰金，以新臺幣壹仟元折算壹日。又因過失傷害
人，處有期徒刑月，如易科罰金，以新臺幣壹仟元折算壹日。
又駕駛動力交通工具肇事，致人受傷而逃逸，處有期徒刑陸月，
如易科罰金，以新台幣壹仟元折算壹日。應執行有期徒刑捌月，
如易科罰金，以新台幣壹仟元折算壹日。
    事實及理由
一、被告所犯之罪，為死刑、無期徒刑、最輕本刑3 年以上有期
    徒刑或高等法院管轄第一審案件以外之罪，而被告於本院準
    備程序進行中，就被訴事實為有罪之陳述，經本院合議庭告
    知簡式審判程序意旨，並聽取公訴人及被告之意見後，依刑
    事訴訟法第273 條之1 第1 項之規定，裁定依簡式審判程序
    審理。
二、犯罪事實：
    劉三達前於民國100 年3 月7 日下午6 時許起至同日晚間 7
    時許止，在桃園縣楊梅市○○路某餐廳處飲酒後，已達不能
    安全駕駛動力交通工具之程度，仍於同日晚間7 時，貿然自
    該處前駕駛車牌號碼5V-5726 號自用小客車上路，嗣於同日
    晚間8 時許，行經桃園縣楊梅市○○路116 巷50號前（起訴
    書誤載59號，應予更正），本應注意汽車行駛時，應按遵行
    方向順序行駛，並依當時天候晴、夜間有照明、道路為乾燥
    、無缺陷及障礙物之柏油路面、又視距良好，並無不能注意
    之情事，竟疏未注意及此，而跨越分向線逆向行駛，適余遠
    勝騎乘車牌號碼MB2-450 號重型機車，沿楊梅市○○路 116
    巷往梅獅路方向行駛，見狀閃避不及，雙方發生碰撞，致余
    遠勝人車倒地，因而受有小腸損傷、敗血症、腹壁挫傷等傷
    害。詎劉三達明知駕駛上開自用小客車肇事致人受傷後，竟
    未採取救護或其他必要措施，亦未留下任何聯絡方式，又未
    報警處理或留於現場處理車禍相關事宜，另基於肇事逃逸之
    犯意，旋即逕自駛離，嗣行車至5 公里外，經警據報到場後
    查獲，並測得其呼氣酒精濃度達每公升1.52毫克。
三、證據名稱：
  (一)被告劉三達於警詢、偵訊中之供述及行準備程序中、審理時
    之自白。
  (二)告訴人即證人余遠勝及證人謝耀澤於偵訊中所為之具結證述
    。
  (三)天成醫院生化檢驗報告單、天晟醫院診斷證明書（乙種）、
    桃園縣政府警察局汽機車駕駛人酒後駕車生理協調平衡檢測
    紀錄卡、刑法第一百八十五條之三案件測試觀察紀錄表、道
    路交通事故現場圖、道路交通事故調查報告表(一)(二)及現場暨
    車損照片共20張。
四、查被告行為後，刑法第185條之3 業於100年11月30日修正公
    布並施行，將原條文改列為第1 項並提高法定刑，由修正前
    處1 年以下有期徒刑、拘役或科或併科新臺幣（下同）15萬
    元以下罰金，修正為處2 年以下有期徒刑、拘役或科或併科
    20萬元以下罰金，則經比較行為時法與裁判時法，因修正後
    之規定並未較有利於行為人，應依刑法第2條第1項前段規定
    ，適用行為時法律。故核被告所為，係犯修正前刑法第 185
    條之3 服用酒類不能安全駕駛動力交通工具而駕駛罪，刑法
    第284條第1 項前段過失傷害罪及第185條之4 之肇事逃逸罪
    。就被告所犯上開3 罪間，犯意分別，行為有異，應分論併
    罰。另按汽車駕駛人，無駕駛執照駕車、酒醉駕車，因而致
    人受傷或死亡，依法應負刑事責任者，加重其刑至二分之一
    ，道路交通管理處罰條例第86條第1 項定有明文。依其文義
    觀察，乃係以無駕駛執照或酒醉之人駕駛汽車，因過失致人
    受傷或死亡，應負刑法第284 條、第276 條之過失傷害或過
    失致人於死罪責者，始有其適用甚明；至刑法第185條之4之
    肇事逃逸罪，則在處罰駕駛動力交通工具者，於肇事致人死
    傷後而逃逸之行為，尚不在得依前揭道路交通管理處罰條例
    第86條第1 項之規定加重其刑之範圍（最高法院92年度臺非
    字第50號判決要旨足資參照），是本件被告所犯之罪，僅就
    刑法第284 條第1 項前段之過失傷害罪，應依道路交通管理
    處罰條例第86條第1 項之規定，加重其刑。爰審酌被告於飲
    酒後已達不能安全駕駛動力交通工具之程度，猶駕駛自用小
    客車行駛於道路上，危及道路安全，枉顧其他用路人生命、
    財產之安全，而致被害人受傷，及其過失情節、於駕車肇事
    後未停留在車禍肇事現場救助被害人並報警處理、惟兼衡其
    犯後坦承犯行，態度尚佳，與告訴人達成調解及取得告訴人
    之原諒，此有調解筆錄及100 年12月7 日簡式審判筆錄1 份
    在卷可稽，暨其生活狀況、智識程度等一切情狀，分別量處
    如主文所示之刑及均諭知易科罰金之折算標準，並定其應執
    行之刑及諭知易科罰金之折算標準。
五、應適用法條：
    刑事訴訟法第273 條之1 第1 項、第299 條第1 項前段、第
    310 條之2 、第454 條第1 項，修正前刑法第185 條之3 ，
    刑法第2 條第1 項前段、第284 條第1 項前段、第185 條之
    4 、第41條第1 項前段、第8 項、第51條第5 款、道路交通
    管理處罰條例第86條第1項。
六、如不服本判決，應於判決送達後10日內向本院提出上訴狀（
    應附繕本），其未敘述上訴理由者，應於上訴期間屆滿後20
    日內補提理由書狀於本院，上訴於臺灣高等法院。
本案經檢察官高文政到庭執行職務。
中    華    民    國  100     年    12    月    23    日
                  刑事庭    法  官  黃翊哲
以上正本證明與原本無異。
                            書記官  洪明媚
中    華    民    國  100     年    12    月    23    日
附錄本案論罪科刑法條：
（修正前）中華民國刑法第185條之3
服用毒品、麻醉藥品、酒類或其他相類之物，不能安全駕駛動力
交通工具而駕駛者，處 1年以下有期徒刑、拘役或併科15萬元以
下罰金。
中華民國刑法第284條
因過失傷害人者，處6 月以下有期徒刑、拘役或5 百元以下罰金
，致重傷者，處1 年以下有期徒刑、拘役或5 百元以下罰金。
從事業務之人，因業務上之過失傷害人者，處1 年以下有期徒刑
、拘役或1 千元以下罰金，致重傷者，處3 年以下有期徒刑、拘
役或2 千元以下罰金。
中華民國刑法第185條之4
駕駛動力交通工具肇事，致人死傷而逃逸者，處6 月以上5 年以
下有期徒刑。